【裁判字號】    98,聲,709
【裁判日期】    990211
【裁判案由】    限期行使權利
【裁判全文】
臺灣臺東地方法院民事裁定               98年度聲字第709號
聲  請  人  乙○○
相  對  人  甲○○
            丁○○
            丙○○
            辛○○
            戊○○
            己○○
            庚○○
上列聲請人為返還擔保金事件，聲請限期通知相對人行使權利，
本院裁定如下：
    主  文
相對人等應於本裁定送達翌日起二十一日內，就其因本院七十四
年度全字第一七一號假扣押執行事件所受損害，向聲請人行使權
利，並向本院提出為行使權利之證明。
聲請程序費用由相對人負擔。
    理  由
一、按訴訟終結後，法院依供擔保人之聲請，通知受擔保利益人
    於一定期間內行使權利並向法院為行使權利之證明而未證明
    者，法院應依供擔保人之聲請，以裁定命返還其提存物，民
    事訴訟法第104條第1項第3 款後段定有明文。前開規定，於
    其他依法令供訴訟上之擔保者準用之，並為同法第106 條所
    明定。次按民事訴訟法第104條第1項第2 款（現行條文為第
    3 款）所謂訴訟終結，在因假扣押或假處分所供擔保之場合
    ，因該擔保係為保障受擔保利益人因假扣押或假處分所受損
    害而設，倘執行法院已依假扣押或假處分裁定為假扣押或假
    處分之執行，則在供擔保人撤回假扣押或假處分之執行前，
    受擔保利益人所受損害仍可能繼續發生，損害額既尚未確定
    ，自難強令其行使權利，必待供擔保人已撤回假扣押或假處
    分之執行，始得謂為訴訟終結；最高法院87年度台抗字第23
    4號裁定意旨可資參照。
二、聲請意旨略以：聲請人與第三人劉壬永間假扣押事件，聲請
    人前依本院74 年度全字第171號假扣押裁定，以新臺幣（下
    同）19,000元為擔保金，並經本院以74 年度存字第176號提
    存在案，然第三人劉壬永已於民國82年12月17日死亡，其繼
    承人為相對人甲○○、丁○○、丙○○、辛○○、戊○○、
    己○○、庚○○。嗣於98年12月17日，聲請人聲請撤回本院
    74 年度民執全字169號之假扣押執行，聲請人為取回提存物
    ，爰依民事訴訟法第104條第1項第3 款後段規定，聲請本院
    通知相對人於一定期間內，就其因上開假扣押所受之損害，
    對聲請人提存之擔保物行使權利，並向法院為行使權利之證
    明。
三、經查：聲請人之上開主張，業據提出本院74年度存字第 176
    號提存書、國庫存款收款書暨通知聯、相對人等之全戶戶籍
    謄本（均為影本）及繼承系統表為證，經本院依職權調閱本
    院74年度全字第171號、74年度民執全字第169號、74年度存
    字第176 號等卷宗核閱無訛。從而，聲請人聲請通知相對人
    限期行使權利，核與前揭規定相符，自應准許。
四、依民事訴訟法第106條、第104條第1項第3款後段，裁定如主
    文。
中    華    民    國    99    年     2    月    11    日
                  民事庭        法  官  傅曉瑄
以上正本係照原本作成
如不服本裁定應於送達後10日內向本院提出抗告狀，並應繳納抗
告費新臺幣1,000元。
中    華    民    國    99    年     2    月    11    日
                                書記官  莊惠如

司法院資訊處製作；財團法人民間司法改革基金會備份。
